【裁判字號】    99,訴,786
【裁判日期】    991029
【裁判案由】    違反毒品危害防制條例
【裁判全文】
臺灣嘉義地方法院刑事判決               99年度訴字第786號
公  訴  人  臺灣嘉義地方法院檢察署檢察官
被      告  甲○○
上列被告因毒品危害防制條例案件，經檢察官提起公訴（99年度毒
偵字第797號），被告於本院行準備程序時就犯罪事實為有罪之陳
述，經本院合議庭裁定適用簡式審判程序，判決如下：
    主  文
甲○○施用第一級毒品，處有期徒刑柒月，扣案之第一級毒品海
洛因伍包（合計驗餘淨重壹點肆伍公克），均沒收銷燬之；上開
毒品外包裝伍個，均沒收。又施用第二級毒品，處有期徒刑肆月
，扣案之第二級毒品甲基安非他命壹包（驗餘淨重貳點伍零捌肆
公克），均沒收銷毀之；上開毒品外包裝壹個，沒收。應執行有
期徒刑拾月，扣案海洛因伍包（合計驗餘淨重壹點肆伍公克）、
甲基安非他命壹包（驗餘淨重貳點伍零捌肆公克），均沒收銷燬
之；上開毒品外包裝陸個，均沒收。
    犯 罪 事 實
一、甲○○前因施用毒品案件，經本院於民國九十七年一月二十
    九日，以九十七年毒聲字第二○號裁定送臺灣嘉義看守所附
    設勒戒處所觀察勒戒，於九十七年三月十八日因無繼續施用
    毒品傾向而釋放，經臺灣嘉義地方法院檢察署檢察官以九十
    七年度毒偵字第一九八號為不起訴處分確定。詎其未戒除毒
    癮，於觀察勒戒執行完畢釋放後五年內，復各別基於施用第
    一級毒品與第二級毒品之犯意，於九十九年五月二十五日凌
    晨二時許，嘉義縣水上鄉○○村○○街二之六號富邦汽車駕
    訓班旁，將海洛因摻入香菸內施用；另於同日凌晨四時許，
    在上址將甲基安非他命放入玻璃球內，以火燒烤吸食。嗣於
    同日凌晨四時五十分許，為警於上址攔檢盤查，經甲○○同
    意搜索後，當場自其隨身攜帶之黑色零錢包內扣得海洛因五
    包（合計驗餘淨重一‧四五公克）、甲基安非他命一包（驗
    餘淨重二‧五○八四公克），並經其同意採尿送驗後，結果
    呈嗎啡類與甲基安非他命類陽性反應，而查悉上情。
二、案經嘉義市政府警察局第二分局報告臺灣嘉義地方法院檢察
    署檢察官偵查起訴。
    理  由
一、本件係經被告甲○○於本院準備程序中就被訴事實為有罪之
    陳述，經本院合議庭裁定由受命法官獨任以簡式審判程序審
    理，依刑事訴訟法第二百七十三條之二、同法第一百五十九
    條第二項規定，不適用傳聞法則有關限制證據能力之相關規
    定，合先敘明。
二、上揭事實，業據被告坦承不諱，其經警於上開時、地查獲而
    採尿送驗結果，呈嗎啡（海洛因代謝物）及甲基安非他命陽
    性反應之事實，有臺灣檢驗科技股份有限公司濫用藥物尿液
    檢驗報告、代號與真實姓名對照表附卷可稽（偵卷第48頁、
    警卷第12頁），另有第一級毒品海洛因五包、第二級毒品甲
    基安非他命一包扣案可憑，而上開扣案毒品，各經行政院衛
    生署草屯療養院、法務部調查局鑑定結果，確各含海洛因、
    甲基安非他命成分，海洛因五包合計驗餘淨重一‧四五公克
    ，甲基安非他命一包驗餘淨重二‧五○八四公克，有鑑定書
    二份可資參照（偵卷第43、44頁）；被告施用第一級毒品海
    洛因及第二級毒品甲基安非他命自白該與事實相符，堪予採
    信。又被告前因施用毒品案件，經本院裁定觀察勒戒後，於
    九十七年三月十八日認無繼續施用毒品傾向而釋放，並經嘉
    義地方法院檢察署檢察官於同日以九十七年度毒偵字第一九
    八號為不起訴處分確定，有臺灣高等法院被告前案紀錄表附
    卷可稽，足見被告確係在觀察勒戒執行完畢釋放後，五年內
    再犯施用第一級、第二級毒品犯行洵堪認定。
三、按海洛因、甲基安非他命各係毒品危害防制條例第二條第二
    項第一款、第二款所定之第一級、第二級毒品。被告前因施
    用毒品案件，經法院裁定觀察勒戒，移付執行完畢復為檢察
    官為不起訴處分確定後，五年內再犯本件施用第一級、第二
    級毒品之犯行，核其所為，係分別違犯毒品危害防制條例第
    十條第一項之施用第一級毒品罪及第十條第二項之施用第二
    級毒品罪。其施用第一級毒品及施用第二級毒品前、後，持
    有第一級毒品、第二級毒品之低度行為，應分別為施用第一
    級毒品、第二級毒品之高度行為所吸收，不另論罪。前開施
    用第一級毒品及施用第二級毒品二罪間，犯意各別，行為互
    異，犯罪構成要件不同，自應分論併罰。
四、爰審酌被告前曾有施用毒品案件，復經觀察勒戒，獲邀不起
    訴處分之寬典後，仍無視於毒品對於自身健康之戕害及國家
    對於杜絕毒品犯罪之禁令，猶施用毒品不輟，再為本案犯行
    ，顯無戒絕之意及其犯罪之動機、目的、手段、犯罪後坦承
    犯行、態度良好等一切情狀，分別量處如主文所示之刑，並
    定其應執行刑，以資懲儆。扣案之第一級毒品海洛因五包、
    第二級毒品甲基安非他命一包，各含第一級毒品海洛因、第
    二級毒品甲基安非他命成分，業經鑑定如前可按，均係違禁
    物，應各依毒品危害防制條例第十八條第一項前段規定，沒
    收銷燬之；前開扣案毒品外包裝六個，係被告所有供前開施
    用毒品犯行所用之物，均依刑法第三十八條第一項第二款規
    定併宣告沒收。
據上論斷，應依刑事訴訟法第二百七十三之一條第一項、第二百
九十九條第一項前段，毒品危害防制條例第十條第一項、第二項
、第十八條第一項前段，刑法第十一條、第五十一條第五款、第
三十八條第一項第二款，判決如主文。
本案經檢察官吳咨泓到庭執行職務
中    華    民    國    99    年    10    月    29    日
                  刑事第五庭    法  官  蔡廷宜
以上正本證明與原本無異。
如不服本判決應於收受判決後10日內向本院提出上訴書狀，並應
敘述具體理由；其未敘述上訴理由者，應於上訴期間屆滿後20日
內向本院補提理由書（均須按他造當事人之人數附繕本）「切勿
逕送上級法院」。
中    華    民    國    99    年    10    月    29    日
                                書記官  林美足
附錄論罪法條全文：
毒品危害防制條例第10條
施用第一級毒品者，處 6 月以上 5 年以下有期徒刑。
施用第二級毒品者，處 3 年以下有期徒刑。

司法院資訊處製作；財團法人民間司法改革基金會備份。
